Config:
  hfst:
    Gen: ../../../src/generator-gt-norm.hfst
    Morph: ../../../src/analyser-gt-norm.hfst
  xerox:
    Gen: ../../../src/generator-gt-norm.xfst
    Morph: ../../../src/analyser-gt-norm.xfst
    App: lookup

Tests:

# todo:
# Proofread the gold standard (below)
# Then: run analyser, then correct. 


  Noun - čââʹđ â-stem: # Noun 'kaulaliina' - full paradigm
     čââʹđ+N+Sg+Nom: čââʹđ
     čââʹđ+N+Sg+Gen: čâđđam
     čââʹđ+N+Sg+Acc: čâđđam
     čââʹđ+N+Sg+Ill: čâđđma
     čââʹđ+N+Sg+Loc: čâđđmest
     čââʹđ+N+Sg+Com: čâđđmin
     čââʹđ+N+Ess: čââʹđen
     čââʹđ+N+Par: čââʹđed
     čââʹđ+N+Sg+Abe: čâđđamtää
     čââʹđ+N+Pl+Nom: čâđđam
     čââʹđ+N+Pl+Gen: čâđđmi
     čââʹđ+N+Pl+Acc: čâđđmid
     čââʹđ+N+Pl+Ill: čâđđmid
     čââʹđ+N+Pl+Loc: čâđđmin
     čââʹđ+N+Pl+Com: čâđđmivuiʹm
     čââʹđ+N+Pl+Abe: čâđđmitää     

